【裁判字號】    98,裁,3088
【裁判日期】    981210
【裁判案由】    退除給與
【裁判全文】
最  高  行  政  法  院  裁  定
                                      98年度裁字第3088號
抗  告  人  甲○○
上列抗告人因與相對人國防部參謀本部間退除給與事件，對於中
華民國98年4月30日臺北高等行政法院97年度再字第180號裁定，
提起抗告，本院裁定如下︰
    主  文
抗告駁回。
抗告訴訟費用由抗告人負擔。
    理  由
一、按抗告法院認抗告為不合法或無理由者，應為駁回抗告之裁
    定。
二、抗告人於民國95年3月23日、4月17日及4月24日向相對人陳
    情請求改支退休俸，經相對人所屬人事參謀次長室95年5月4
    日選道字地0950004965號函覆略以，查臺端為海軍核退人員
    ，有關陳情改支退休俸乙節，海軍司令部已於95年3月6日海
    理字第0950001224號書函復處分在案，臺端如有不服，請依
    處分說明向國防部訴願審議委員會提起訴願等語。抗告人不
    服，提起訴願，遭決定不受理，抗告人復提起行政訴訟，亦
    經原審法院95年度訴字第3448號以系爭公函非行政處分為由
    ，裁定駁回其訴，抗告人提起抗告，仍經本院以97年度裁字
    第2701號裁定駁回而告確定（下稱原確定裁定），嗣抗告人
    主張原確定裁定有行政訴訟法第273條第1項第14款之再審事
    由，向本院聲請再審，經本院以97年8月28日97年度裁字第
    4152號裁定移送原審法院審理。
三、原裁定以：抗告人並未就原確定裁定有何合於準用行政訴訟
    法第273條第1項第14款所定「原裁定就足以影響於裁定之重
    要證物漏未斟酌者」之具體再審事由予以指明，僅泛言「鈞
    院未察前因，竟以該函未對外直接發生法律效力為非行政處
    分駁回抗告」等語，自難謂已合法表明其「再審事由」，未
    符行政訴訟法第283條準用同法第277條第1項第4款之規定。
    本件聲請再審，難謂已合法表明其再審之事由，抗告人所為
    再審之聲請，顯非合法，乃裁定予以駁回。
四、抗告意旨略以：對於國防部97年決字第090號決定書內載該
    部參謀本部人事參謀次長室要求抗告人訴願，又不接受仲裁
    結果，3度抗拒訴願法第95條，無視監察院糾正，行政院同
    意改支等重要證詞，原審視而不見，未予置評，顯失公允等
    語。
五、本院查：
(一)按對於確定裁定聲請再審者，依行政訴訟法第283條準用同
    法第277條第1項第4款之規定，再審聲請人須「表明其再審
    理由」及關於再審理由並遵守不變期間之證據。而稱「表明
    再審理由」者，係指再審聲請人應就該確定裁定有如何合於
    行政訴訟法第273條所定之具體再審事由之情事予以指明者
    而言；若倘僅泛言指稱其有再審之事由卻未將其所稱之「再
    審事由」具體指明其情事者，即難謂已合法表明其再審事由
    ，所為再審之聲請，即難謂合法。
(二)本件抗告人因有關退除給與事件，對本院97年度裁字第2701
    號裁定聲請再審，核其聲請意旨，僅泛言「鈞院未察前因，
    竟以該函未對外直接發生法律效力為非行政處分駁回抗告」
    等語，無非說明其對於前訴訟程序確定裁判不服之理由，對
    於其所聲請再審之原確定裁定，究有如何合於行政訴訟法第
    273條第1項第14款所定再審事由之具體情事，則未據敘明，
    依上開說明，其聲請自非合法。原裁定予以駁回，並無違誤
    。抗告意旨猶指摘原裁定違法，其抗告難認有理由，應予駁
    回。
六、據上論結，本件抗告為無理由。依行政訴訟法第104條、民
    事訴訟法第95條、第78條，裁定如主文。
中    華    民    國    98    年    12    月    10    日
                    最高行政法院第五庭
                        審判長法官  黃  璽  君
                              法官  王  碧  芳
                              法官  鄭  忠  仁
                              法官  吳  東  都
                              法官  陳  金  圍
以  上  正  本  證  明  與  原  本  無  異
中    華    民    國    98    年    12    月    11    日
                              書記官  彭  秀  玲


司法院資訊處製作；財團法人民間司法改革基金會備份。
